Inventaris van het archief van het Nederlandse Consulaat-Generaal Bern, 1818-1904
Nationaal Archief, Den Haag
- Stukken betrekking hebbende op leden of verwanten van het Nederlands Koninklijk Huis, 1833-1890; 111-116; 6 dossiers
  - Stukken omtrent het afstand doen van de regering door Koning Willem I en opvolging door zijn zoon als Koning Willem II, 1840, 113
  - Stukken betreffende het feest van de 25-jarige regering van Koning Willem III, 1874, 114
  - Stukken betreffende de ziekte en het overlijden van Koning Willem III, alsmede van de troonsopvolging van Koningin Wilhelmina en de aanvaarding van het regentschap door Koningin weduwe Emma, 1888-1890, 115
  - Stukken omtrent het overlijden van leden of verwanten van het Vorstenhuis, 1834-1884, 116
- Stukken in zake het op- en aftreden van ministers van Buitenlandse Zaken in Nederland, 1839-1888; 117; 1 dossier
- Stukken betreffende de openingen van de zittingen der Staten-Generaal; en de Troonrede bij die gelegenheid uitgesproken, 1837-1886; 118; 1 pak
- Stukken betreffende de navolgende aangelegenheden, 1832-1889; 119-122; 3 pakken, 1 omslag
  - De samenstelling van de Zwitserse Bondsregering en de verkiezing van een president en vice-president; de benoeming van een staatssecretaris, kanselier, en anderen; het overlijden van leden der Bondsregering; de oprichting van Nederlandse consulaten en de benoeming van consuls in Zwitserland, 1833-1889, 119
  - De verkiezingen voor het bestuur in de verschillende kantons Appenzell, Bazel, Fribourg, enz.; benoemingen van overheidspersonen; veranderingen ten opzichte van Nederlandse consulaten, 1832-1885, 120
  - Kennisgevingen van overlijden van presidenten en andere leden der Zwitserse Bondsregering; van personen in betrekking gestaan hebbende tot Nederlandse consulaten of verbonden geweest zijn aan consulaten van vreemde mogendheden; en andere bijbehorende stukken, 1857-1889, 121; 1 omslag
  - Aanvragen en verlenen van introductie of aanbeveling ten behoeve van personen die een officieël of particulier bezoek aan Zwitserland of Nederland willen brengen, 1864-1885, 122
- Stukken betreffende tussen Nederland en Zwitserland, hieronder gemelde, gesloten overeenkomsten., 1833-1890; 123-129; 6 dossiers, 1 stuk
  - Overeenkomst tot afschaffing van het aftochtsrecht, [20 augustus 1836], 1833-1847, 123
  - Regeling van financiële militaire aangelegenheden, 1850, 124; 1 stuk
  - Consulaire overeenkomst, 1863 januari 19, 125
  - Overeenkomst omtrent de uitlevering van misdadigers [1851-1854] en de herziening van deze overeenkomst, 1877-1884, 126
  - Overeenkomst tot bescherming van de industriële eigendom, [20 maart 1883], 1880-1890, 127
  - Handelsverdrag [21 september 1840], 1839-1841, 128
  - Tractaat van vestiging en handel [19 augustus 1875] met additioneel protocol [24 april 1877], 1861-1878, 129
    N.B Een handelstractaat met Zwitserland, 22 november 1862 gesloten, werd door de Tweede Kamer der Staten-Generaal in haar zitting van 18 juni 1863 verworpen.
- Stukken betreffende internationale en andere overeenkomsten., 1859-1890; 130-131
  - Internationale overeenkomsten gesloten te Genève op 22 augustus 1864 tot verbetering van het lot der gewonde militairen in de legers te velde en de toetreding daarna door verschillende landen; de geschillen over die toetreding; het voorstel van de Turkse regering tot wijziging van het uiterlijk onderscheidingsteken der Geneefse conventie; en andere zaken op deze overeenkomst betrekking hebbende, 1863-1880, 130; 1 pak
  - Internationale conferenties en overeenkomst ter bescherming van het auteursrecht op letterkundige- en kunstwerken, 1883-1886, 130; 1pak
    Hierbij veel drukwerk.
  - Overeenkomst van 13 mei 1884, door Nederland met Duitsland gesloten, in zake de wederzijdse bescherming van het auteursrecht op werken op werken van letterkunde en kunst, 1884-1885, 130; 1 omslag
    Gedrukte stukken, voorzien van potloodaantekeningen.
  - Stukken betreffende een wettelijke regeling in Nederland van het auteursrecht op werken der beeldende kunsten, 1884-1885, 130; 1 pak
  - Stukken omtrent de werking van het Frans-Zwitsers verdrag van 15 juni 1869 in zake de rechterlijke bevoegdheid en de uitvoering van vonnissen in burgerlijke zaken, 1869-1879, 130; 1 dossier
  - Internationale overeenkomst van 1 september 1858 betreffende telegrafie, te Bern gesloten, 1859, 131; 1 dossier
  - Stukken betreffende onderhandelingen tussen verschillende staten om te komen tot een beperking van het asielrecht van staatkundige misdadigers, 1881, 131; 1 dossier
  - Stukken betreffende het internationaal Postverdrag te Bern, 9 oktober 1874, gesloten 1875-1884, 131; 1 dossier
    Hierbij stukken aangaande het Nederlands-Zwitsers postverdrag op 15 april 1868 gesloten.
  - Voorstellen van het Japanse Gouvernement, omtrent nieuwe tractaten van handel en vriendschap, aan de betrokken mogendheden, 1881-1887, 131; 1 dossier
  - Internationale overeenkomst op 3 november 1881 te Bern gesloten tot wering van de druifluis, 1880-1890, 131; 1 dossier
    Deze overeenkomst is in de plaats gekomen van die van 17 september 1878 waarop ook nog stukken in dit dossier betrekking hebben.
- Stukken betreffende overeenkomsten of onderhandelingen tussen verschillende staten [behalve Nederland] en Zwitserland, aangaande de navolgende zaken., 1835-1890; 132-148; 5 dossiers, 7 pakken, 3 omslagen, 2 stukken
  - Verschillende overeenkomsten met andere staten, 1867; muntconventie en- conferentie 1875-1876; consulaire overeenkomsten, 1877, 132; 1 omslag
  - Handelstractaat [6 november 1885] met de Zuid-Afrikaanse republiek, 1888, 133; 1 dossier
  - Verdrag [25 november 1850] met de Verenigde Staten van Amerika over uitlevering van misdadigers, 1845-1850, 134; 1 dossier
  - Overeenkomsten met de aangrenzende Rijnoevergewesten [Baden, Elzas, Lotharingen] betreffende regelingen van de visserij in de Rijn, 1873-1877, 135; 1 dossier
  - Uitleveringsverdrag [28 juni 1851] met Beieren, 1851-1852, 136; 1 dossier
  - Handelsverdrag met België, 1841-1844; uitleveringsverdrag [11 september 1846] met België, 1845-1847; postovereenkomst met België, 1850; handelsverdrag [3 juli 1889] met België, 1889, [1841-1889], 137; 1 pak
  - Regeling met Brazilië betreffende dientneming door Zwitserse officieren en soldaten in het leger van Brazilië, 1839-1840, 138; 1 dossier
  - Voorstel van de regering van de Congostaat tot het sluiten van een handelsverdrag, 1889, 139; 1 omslag
  - Uitleveringsverdrag [1852] en handelsverdrag [11 november 1888] met Duitsland; handelsverdrag [23 november 1888] met Oostenrijk Hongarije, 1888-1890, 140; 1 pak
  - Verdrag van handel en vestiging [22 juni 1888] met Ecuador; en handelsverdrag [10 juni 1887] met Griekenland, 1889, 141; 1 stuk
  - Overeenkomsten met Engeland in zake uitvoer van goederen [7 oktober 1839] en uitlevering van misdadigers [31 maart 1874, 26 november 1880], 1839-1881, 142; 1 omslag
  - Postverdrag [1845] met Frankrijk, 1842-1845; herziening van het handelsverdrag [30 juni 1864] en dat van 23 februari 1882, beide met Frankrijk, 1872-1882; kopie-vertogen en afschriften van andere stukken rakende de handel en andere betrekkingen tussen Zwitserland en Frankrijk, 1835-1845, 143; 1 pak
  - Overeenkomsten met Italië, te weten: tijdelijke handelsovereenkomst [28 januari 1879], 1879; handelsverdrag [22 maart 1883] 1884; handelsverdrag [23 januari 1889], 1889. Stukken over een onderzoek door Zwitserland van de overeenkomst, 5 november 1875 gesloten tussen Italië en Oostenrijk-Hongarije, tot bescherming van nuttige vogels, 1877, 144; 1 pak
  - Overeenkomsten met Portugal, te weten: uitleveringsverdrag [30 oktober 1873, 23 september 1874], 1874; additionele overeenkomst tot het muntverdrag van Parijs [23 december 1865] gesloten op 31 januari 1874 tussen België, Frankrijk, Italië en Zwitserland, 1874; overweging der muntverdragen te Parijs 5 november 1878 gesloten, 1878, [1865-1878], 145; 1 pak
  - kopie-schrijven van Rusland 's regering aan die van Zwitserland om te komen, tot wederzijdse onderhandelingen over maatregelen van bestuur, tegen zaken van anarchie, onduldbare buitensporigheden van vrij-korpsen, enz., 1845, 146; 1 stuk
  - Vernieuwing der overeenkomst [12 mei 1827] tussen Sardinië en Zwitserland gesloten in zake wederzijdse vestiging in die landen, 8 mei 1847.1846-1847; handelsovereenkomst tussen de bovengemelde landen, 1851, [1827-1851], 147; 1 pak
  - Uitleveringsverdragen met Spanje [23 februari 1841, 1883], 1841-1884; handelsverdrag tussen Spanje en Zwitserland verlengd [1882],1882-1883, [1841-1884], 148; 1 pak
- Stukken betreffende overeenkomsten of onderhandelingen tussen verschillende staten en Nederland of Luxemburg, aangaande de navolgende zaken., 1839-1888; 149
  a. Brief van de Nederlandse minister van Buitenlandse Zaken aan de consul-generaal over ratificaties van de verdragen van 19 april 1839 te Londen gesloten, tussen de gevolmachtigden van Nederland en die van Oostenrijk, Frankrijk, Engeland, Pruisen, Rusland en België, 1839 juni 15, 1 stuk
  b. Nederlandse Staatscourant van 21 april 1852, bevattende de overeenkomst tussen Nederland en Denemarken in zake de wederkerige uitlevering van boosdoeners, op 28 november 1851 te Kopenhagen gesloten, [1851-1852], 1 stuk
  c. Stukken betreffende de overeenkomst, op 30 juni 1885 te Berlijn gesloten, tussen Duitsland, Zwitserland en Nederland, tot regeling der zalmvisserij in het stroomgebied van de Rijn, 1884-1888, 1 dossier
  d. Brief van de Nederlandse minister van Buitenlandse Zaken aan de consul-generaal, over de toepassing van bepaalde artikelen van de "Merchant shipping act" van 1876, door Britse autoriteiten op Hollandse schepen, 1880 februari 16, 1 stuk
  e. Gedrukte stukken betreffende het verdrag van handel en scheepvaart, tussen Nederland en Frankrijk, 7 juli 1865 gesloten,1865, 1 dossier
  f. Gedrukte stukken betreffende de overeenkomst, tot regeling van de verzending der brievenmalen van de Indische landpost, tussen Triëst en Alexandrië en omgekeerd, gesloten 19 december 1851 tussen Nederland en Oostenrijk, 1852, 1 omslag
  g. Gedrukte stukken betreffende het handels- en scheepvaartverdrag en de additionele overeenkomst, op 25 februari 1862, tussen Nederland en Turkije gesloten, 1862, 1 dossier
  h. Stukken betreffende een handelsovereenkomst tussen de Groothertog van Luxemburg en de Koning van Pruisen, 8 februari 1842 gesloten, 1841-1842, 1 dossier
- Stukken betreffende uitlevering van misdadigers, 1833-1892; 150; 1 pak
  Hierbij een dossier betreffende: een ontwerp-conventie van Nederland met Zwitserland tot uitlevering van misdadigers, 1892-1894; en een handelende in het algemeen over uitlevering wegens misdrijf 1873-1892
- Stukken betreffende ontvangen of verzonden werken op wetenschappelijk-, statistische- en ander gebied; atlassen, kaarten, wetten, regelingen, enz., 1842-1890; 151-152; 2 pakken
  De stukken zijn volgens het onderwerp alfabetisch geordend en in omslagen.
  - A - P., 151
  - Q - Z., 152
- Stukken betreffende congressen, tentoonstellingen, conferenties en verdere hieronder genoemde zaken, 1841-1890; 153-181; 28 dossiers, 1 omslag
  De volgorde is die van de bovenomschreven zaken, dus eerst stukken over congressen, enz.
  - Internationaal congres van veeartsen te Zürich, in september 1867, 1867, 153
  - Internationale statistisch congres te 's-Gravenhage, in augustus 1869, 1868-1869, 154
  - Landhuishoudkundig congres met tentoonstelling te Amsterdam, in juni 1876, 155
  - Internationaal geneeskundig congres te Amsterdam, in september 1879, 1877-1879, 156
  - Internationaal congres voor hygiëne en demografie te 's-Gravenhage, in augustus 1884, 1882-1885, 157
  - Congres van onderwijzers voor blinden te Amsterdam, in juli 1884, 1884-1886, 158
  - Tentoonstelling van voorwerpen voor de huishouding en het handwerkbedrijf te Amsterdam, juli-oktober 1869, 1868-1869, 159
  - Zwitserse veetentoonstelling, in september 1869 te Langenthal, 1869, 160
  - Tentoonstelling van kunstindustrie te Amsterdam, in 1877, 1876, 161
  - Internationale tentoonstelling van tuinbouw c.d. te Amsterdam, in 1877, 1875-1877, 162
  - Briefwisseling over het al of niet deelnemen aan de internationale tentoonstelling te Parijs in 1878, 1876-1877, 163
  - Permanente tentoonstelling voor onderwijs vanwege het Nederlands schoolmuseum te Amsterdam, 1877, 164
  - Internationale landbouwtentoonstelling te Amsterdam, in 1884, 1883-1884, 165
  - Zwitserse nationale tentoonstelling te Zürich in 1883, 1884, 166
  - Internationale koloniale- en uitvoerhandel- tentoonstelling in 1883 te Amsterdam, 1881-1887, 167
  - Muzikale tentoonstelling te Amsterdam, september-oktober 1887, 1887., 168
  - Tentoonstelling tot bevordering van veiligheid en gezondheid in fabrieken, juli 1890, te Amsterdam, 1890, 169
  - Plannen voor een internationale conferentie tot wering van de besmettelijke longziekte onder het hoornvee, 1876-1877, 170
  - Bijwoning van de internationale conferentie der verschillende takken van de vereniging "Het Rode Kruis", in september 1884, te Genève, 1884, 171
  - Voorgenomen internationale conferentie te Bern betreffende de bescherming van werklieden, 1890, 172
    De Zwitserse Bondsraad heeft van het houden van deze conferentie afgezien.
  - Het tekenonderwijs in Zwitserland, 1884-1885, 173
  - Het Nederlands Handelsmuseum te Amsterdam, 1883-1887, 174
  - Uitbreiding der verzamelingen van het Museum van Kunstnijverheid te Haarlem, 1887, 175
  - Ruiling van stellen van muntspeciën van Zwitserland tegen stellen van de Nederlandse munt, als hulpmiddel tot kennis van het muntwezen, 1863-1864, 176
  - Inrichting der ambtelijk statistiek in Zwitserland in verband met een plan tot oprichting van een Rijks-centraalbureau voor Statistiek in Nederland, 1890, 177
  - Het referendum in Zwitserland, 1888, 178
  - Verzoek van een Nederlands student te Lausanne om toelating tot het Staatsexamen in Zwitserland, 1888, 179
  - Onderzoek in Nederlandse archieven over de slag bij Morat in 1476, 1874, 180
  - Varia, 1841-1890, 181; [omslag]
- Stukken betreffende de hieronder genoemde zaken die in verband staan met Nederlandse wetten en bepalingen., 1832-1890; 182-215; 27 dossiers, 2 pakken en 5 stukken
  - De regeling der betaling van het halve tractement of pensioen, aan de officieren uit Nederlandse dienst ontslagen regimenten Zwitsers, 1832, 182
  - De regeling van het Nederlands-Belgisch vraagstuk, in Nederlandse en buitenlandse couranten, 1839, 183; [pak]
  - De Wet van 6 maart 1844 [Stbl. No. 99], houdende vaststelling ener buitengewone belasting op de bezittingen en daarmede gepaard gaande vrijwillige geldlening, 1844, 184
  - Maatregelen door het Bestuur der Posterijen hier te lande genomen, tot wering van misbruiken ten nadele van 's Rijk schatkist, 1844, 185
  - Het Koninklijk Besluit van 5 januari 1846 [Stbl. No 1], houdende voorwaardelijke verhoging van rechten op de in- en uitvoer van sommige artikelen, 1846, 186
  - Het Koninklijk Besluit van 8 juli 1844 [Stbl. No. 33], bepalende de aflossing of verwisseling van de overige losrenten à 5 procent ten laste van 's Rijks overzeese bezittingen en openende de verwisseling van inschrijvingen in het Grootboek der 5 procent schuld, 1844, 187
  - Een verzoek om inlichtingen uit Bern over hetgeen ter verkrijging van een octrooi hier te lande behoort te worden verricht, 1846, 188
  - Wet van 28 juli 1850 [Stbl. No 44], betreffende vaststelling van de hoedanigheid van Nederlander ten aanzien van het genot van burgerschapsrechten en van de bepalingen van ingezetenschap. Gedrukt, 1850 juli 28, 189; 1 stuk
  - Afschriften van brieven betreffende de in- en uitvoer van verschillende artikelen en daarvoor verschuldigde rechten, 1850, 190; 1 stuk
  - De wijze van indijking van rivieren en de verordeningen in zake het toezicht over de rivieren hier te lande, in verband met de overstromingen van de Rijn in Zwitserland, 1853-1854, 191
  - Het verlies van het Nederlanderschap ten opzichte van de burgerlijke- en staatkundige rechten, 1862-1863, 192
  - Wet van 3 juli 1865 [Stbl. No. 76], houdende vaststelling der tarieven van in-, uit- en doorvoer in Nederlands-Indië, opgenomen in de Nederlandse Staatscourant van 15 juli 1865 no 164. [Gedrukt], [1865], 193; 1 stuk
  - Het vruchtgebruik van een gift, door huwelijkscontract aan de langstlevende der echtgenoten toekomende, 1867, 194
  - Wettelijke bepalingen ten aanzien der viering van de zondag en de algemeen erkende Christelijke feestdagen hier te lande, 1868, 195
  - De benoeming van een toeziende voogd voor minderjarige kinderen in het buitenland, 1850-1872, 196
  - De wetten en besluiten het armbestuur in ons land regelende, 1862-1872, 197
  - Zaken van Nederlanders in Zwitserland, in verband met hun militieplichten hier te lande, 1869-1872, 198
  - Onderzoek naar de toestand van de kinderen in fabrieken alhier arbeidende, 1869-1873, 199
  - Nederlandse wetsbepalingen op het misbruik van sterke dranken, 1874, 200
  - Consulaire rechten ingevolge het Nederlands tarief van 18 maart 1874, 1875, 201; 1 stuk
  - Het verkrijgen van onroerend goed, door een Hollandse weduwe in Zwitserland, zonder nadere machtiging, 1878, 202
  - Wettelijke bepalingen omtrent de termijnen van dagvaarding van hen die buiten het Koninkrijk wonen, 1869-1879, 203
  - Wettelijke bepalingen op het stuk der levensverzekeringen in Nederland, 1879, 204
  - Circulaire rakende het Koninklijk besluit van 3 november 1879 no.164, waarbij het verbod van in- en doorvoer van aardappelen uit Noord Amerika en Canada is ingetrokken, 1879, 205; 1 stuk
  - Wettelijke bepalingen tot het voorkomen van aanvaringen op zee; en andere bepalingen in zake de scheepvaart, 1849-1880, 206
  - Wet op de vreemde gouden en zilveren werken; de wettelijke bepalingen waarbij een demonetisatie van het goud in Nederland is tot stand gebracht en andere zaken het Nederlandse muntwezen rakende, 1839-1884, 207; 1 pak
  - De gelegenheid voor vreemdelingen tot het verkrijgen van een academische graad aan een Rijksuniversiteit, 1885, 208
  - Inlichtingen over een door de buitenlandse rechter uitgesproken vonnis van echtscheiding, 1884-1886, 209
  - Enquete betreffende werking en uitbreiding der Wet van 19 september 1874 [Stbl. No. 130], houdende maatregelen tot het tegengaan van overmatige arbeid en verwaarlozing van kinderen en naar de toestand van fabrieken en werkplaatsen, 1886, 210
    Hierbij stukken over de wetgeving in Zwitserland in zake de fabrieksarbeid.
  - Inlichtingen omtrent de verkoop van onroerende goederen door een gehuwde vrouw in Nederland, 1888, 211
  - De Engelse wet "Merchandise Marks Act 1887" [merken van goederen met vreemde plaatsnamen en de invoer dier goederen], 1888, 212
  - Bepalingen betreffende de wettelijke gemeenschap van goederen tussen echtgenoten, 1870-1889, 213
  - Inlichtingen over de uitoefening door vreemdelingen van de geneeskunde in Nederland en Nederlands-Indië, 1879-1890, 214
  - Inlichtingen omtrent de handelswetgeving in Nederland, 1876, 215
- Stukken betreffende de hierondergenoemde zaken die in verband staan met Zwitserse wetten en verordeningen., 1836-1890; 216-257; 35 dossiers, 2 pakken en 5 stukken
  - Aankoop van vaste goederen in Nederland door onderhorigen van het Kanton Bern, 1836, 216
  - Zwitserse wetboeken of reglementen van krijgstucht, strafrecht en rechtspleging voor misdrijven door leden der militaire macht begaan, 1841, 217; 1 stuk
  - Het beginsel van de vrije handel, 1845, 218; 1 stuk
  - Zwitserse wetgeving op de tollen, 1850, 219
  - Door de regering van Zürich geweigerde vergunning aan P. Smit te Amsterdam, om zich als kastelein te vestigen, 1852, 220
  - Bepalingen omtrent het burgerschapsrecht in de Zwitserse kantons, 1862, 221
  - Wetten betreffende de inrichting van de Israëlitische gemeenten in de Kantons Margau en Aargau, 1862, 222; 1 stuk
  - Organisatie, werking, enz. van het geneeskundig staatstoezicht in Zwitserland, 1863, 223
  - Zwitserse en Nederlandse grondwetten, 1857-1867, 224
  - Inlichtingen over de bevoegdheid van W.C. Röntgen om een leraarsbetrekking aan de Kantonschule te Zürich te bekleden, 1869, 225
  - Strafwetgeving in het Kanton Zürich, 1871, 226
  - Zwitsers-Kantonale wetgeving op het notariaat, 1872, 227
  - Bepalingen die in Zwitserland bestaan op het erfrecht van vreemdelingen, 1874, 228
  - Nieuwe rechterlijke organisatie in Zwitserland, 1874, 229
  - Zwitserse Bondswet regelende zaken van de Burgerlijke stand o.a. het verplicht houden der registers van Burgerlijke stand, 1874. Gedrukt., 230; 1 stuk
  - De aansprakelijkheid der transportondernemingen bij ongevallen, 1873-1875, 231
  - Zwitserse modellen van muilkorven voor honden en politiemaatregelen bij hondsdolheid, 1875, 232
  - Maatregelen in verschillende landen genomen tegen overbrenging van de Colorado-kever, die de aardappelteelt in sterke mate benadeelt, 1875, 233
  - Wettelijke bepalingen in de Zwitserse kantons ten aanzien van de aanvang der meerderjarigheid, 1869-1877, 234
  - Het stelsel van maten en gewichten en de verordeningen van de ijk in Zwitserland, 1842-1877, 235
  - Legerorganisatie, 's Landsweerbaarheid, militieplichten, onderscheidingstekens voor officieren en andere zaken rakende het krijgswezen in Zwitserland, 1850-1878, 236; 1 pak
  - Belastingen op het kapitaal in portefeuille in het Kanton Genève, 1878, 237
  - Voorwaarden voor Nederlandse geneeskundigen tot uitoefening der praktijk in Zwitserland, 1880, 238
  - Berichten over een verdrag tussen Zwitserland en de Verenigde Staten van Amerika tot beslechting van geschillen door een scheidsgerecht, 1883, 239
  - Wegneming van bezwaren tegen het oude eedsformulier in Zwitserland, 1883, 240
  - Maatregelen in de strijd tegen het alcoholisme in Zwitserland, 1884, 241
  - Reglementen voor de artillerie bij het Zwitserse leger, 1885, 242
  - Voorzorgsmaatregelen tegen de cholera in Zwitserland genomen, 1884-1886, 243
  - Het verlies zijner nationaliteit, door een Zwitserse onderdaan die, zonder toestemming zijner regering, in vreemde krijgsdienst treedt 1886, 244
  - De inrichting van het telegraaf- en telefoonwezen in Zwitserland, 1887, 245
  - De nieuwe staatsregeling van de kantons Neuchâtel en Glaris, 1887, 246
  - Fondsen van pensioenverzekering voor de werkman op zijn oude dag in Zwitserland, 1887, 247
  - Wettelijke regeling in Zwitserland van de arbeid in fabrieken in het algemeen en die van de kinderarbeid in fabrieken in het bijzonder, 1859-1888, 248
  - Invoering en afschaffing van de doodstraf, onderscheidelijk in de Kantons Freiburg en Zürich [1865-1869] en de doodstraf in Zwitserland in latere jaren [1880-1888], 1865-1888, 249
  - Rapporten der Zwitserse fabrieksinspecteurs, 1888, 250
  - Uitoefening der geneeskunde door een Zwitserse arts op Nederlandse zeeschepen, 1888, 251
  - Verschillende takken van onderwijs, leerplicht, bouw- en inrichting van schoollokalen en andere verschillende onderwijszaken in Zwitserland, 1859-1889, 252; 1 pak
  - Zwitserse wetgeving in zake het faillietrecht, 1889, 253
  - Bondswet op de spoorwegen en de wettelijke regeling van de diensttijd van spoorwegpersoneel 1889-1890, 254
  - Minuten van uitgaande brieven van de consul-generaal betreffende Zwitserse bescheiden over de industriële eigendom, 1889-1890, 255
  - Wettelijke bepalingen in Zwitserland, strekkende om aan werklieden de vrije beschikking over het door hen verdiende loon te waarborgen, 1890, 256
  - Minuut-uitgaande brief van de consul-generaal over de Bondswet van 26 september 1890, tot bescherming van fabrieks- en handelsmerken, 1890, 257; 1 stuk